【裁判字號】    97,易,52
【裁判日期】    970314
【裁判案由】    毒品危害防制條例
【裁判全文】
臺灣臺北地方法院刑事判決                97年度易字第52號
公  訴  人  臺灣臺北地方法院檢察署檢察官
被      告  甲○○
                    （現另案於臺灣臺北看守所羈押中）
上列被告因毒品危害防制條例案件，經檢察官提起公訴（96年度
毒偵字第3638號），本院判決如下：
    主  文
甲○○施用第二級毒品，累犯，處有期徒刑陸月，如易科罰金，
以新臺幣壹仟元折算壹日。扣案之第二級毒品安非他命壹包（驗
餘淨重零點柒參陸陸公克），沒收銷燬之。
    事  實
一、前科及執行情形:
  (一)甲○○前於民國88年間，因施用毒品案件，經臺灣板橋地方
    法院以88年度毒聲字第3466號裁定送觀察勒戒後，認其無繼
    續施用毒品傾向，於88年10月12日執行完畢釋放出監。並由
    臺灣板橋地方法院檢察署檢察官以88年度毒偵字第1302號為
    不起訴處分。其又於88年10月間再因施用毒品案件，經同院
    裁定送觀察勒戒後，認其有繼續施用毒品傾向，再以88年度
    毒聲字第7864號裁定送強制戒治，並經依法提起公訴。臺灣
    板橋地方法院以89年度重簡字第82號判處有期徒刑6月確定
    。於90年1月21日執行戒治期滿，接續執行徒刑，於90年7月
    21日執行完畢（此部分不構成累犯）。
  (二)甲○○復於91年間再因施用毒品案件，經同院以91年度毒聲
    字第2052號裁定送強制戒治，並經該院以91年度易字第2823
    號判處有期徒刑8月確定。以及於同年間因犯竊盜罪，經同
    院以91年度易字第2325號判處有期徒刑8月確定。二罪合併
    定應執行有期徒刑1年2月．於93年9月7日縮短刑期期滿執行
    完畢。
  (三)甲○○再於93年間因犯竊盜罪，經臺灣士林地方法院以93年
    度湖簡字第170號判處有期徒刑3月確定。以及於93年間犯施
    用第二級毒品，經臺灣板橋地方法院後94年度易字第804號
    判處有期徒刑10月確定; 於94年間因犯施用第一級毒品罪，
    經同院以94年度訴字第700號判處有期徒刑10月確定; 於94
    年間犯竊盜罪，經同院以94年度易字第660號判處有期徒刑1
    年4月及以94年度易字第1403號判處有期徒刑4月確定。其所
    受之上開有期徒刑10月、10月、1年4月、4月等科刑，經依
    法減刑後，合併定應執行有期徒刑1年6月15日。並與前開所
    處有期徒刑3月之刑，接續執行。於96年7月16日執行完畢出
    監。
二、甲○○竟仍不知悔改，復基於施用第二級毒品安非他命之犯
    意，於96年11月9日23時50分許，在臺北市松山區松山火車
    站內某廁所，施用第二級毒品安非他命一次。嗣於翌日（10
    刀）凌晨零時30分許，在臺北市○○區○○路4段658號前為
    警查獲。並扣得其所有之第二級毒品安非他命1包（毛重0.
    938公克，淨重0.738公克，驗餘淨重0.7366公克），始悉上
    情。
三、案經臺北市政府警察局松山分局報告臺灣臺北地方法院檢察
    署檢察官偵查起訴。
    理  由
一、上開犯罪事實，業據被告甲○○於本院審理時坦承不諱，且
    其於上揭時、地為警查獲後，經警採集其尿液送驗結果，呈
    安非他命類陽性反應，亦有臺灣尖端先進生技醫藥股份有限
    公司於96年11月22日出具之濫用藥物尿液檢驗報告、臺北市
    政府警察局偵辦毒品案件尿液檢體委驗單各一紙（參毒偵字
    第3638號卷第61、63頁）在卷可稽。又扣案之毒品，經送請
    交通部民用航空局醫務中心鑑定結果，確屬第二級毒品安非
    他命，亦有該中心於96年11月22日所出具之0000000號毒品
    鑑定書一紙可參。足信被告前揭出於任意性之自白與事實相
    符，可以採信。是本件被告施用第二級毒品安非他命一次之
    犯行，事證明確，堪以認定。查被告有如事實欄所載之施用
    毒品經裁定送觀察勒戒、強制戒治，及科刑判決之情形，此
    有臺灣高等法院被告前案紀錄表在卷可考。是其本件施用毒
    品之犯行，自應依法論科。
二、按安非他命係屬毒品危害防制條例第2條第2項第2款所規定
    之第二級毒品，被告前因施用毒品案件，經送觀察、勒戒及
    強制戒治執行完畢釋放後，於5年內再犯本件毒品危害防制
    條例第10條之罪，依同條例第23條第2項之規定，應依該條
    例第10條之規定論處。核被告所為，係犯毒品危害防制條例
    第10條第2項之施用第二級毒品罪，其施用前後持有第二級
    毒品安非他命之低度行為，為其施用之高度行為所吸收，不
    另論罪。被告有如事實欄所載之前科及執行情形，此亦有前
    述之前案紀錄表可按，其於受有期徒刑之執行完畢後，5 年
    內再故意犯本件有期徒刑以上之罪，為累犯，應依法加重其
    刑。爰審酌被告已因施用毒品案件，而接受觀察勒戒、強制
    戒治之處分及科刑執行，其本次施用之次數為一次，以及於
    本次犯後坦承犯行，犯後態度尚稱良好等一切情狀量處如主
    文所示之刑。扣案之第二級毒品安非他命1包（驗餘淨重0.7
    366公克），不問屬於犯人否，併依毒品危害防制條例第18
    條第1項前段宣告沒收銷燬之。未扣案之吸食器，被告於施
    用後已將之丟棄而不存在，業據被告供明在案，爰不另為沒
    收之諭知，附此敘明。
據上論斷，應依刑事訴訟法第284條之1第1項、第299條第1項前
段，毒品危害防制條例第10條第2項、第18條第1項前段，刑法第
11 條前段、第47條第1項、第41條第1項前段，判決如主文。
本案經檢察官杜慧玲到庭執行職務
中    華    民    國    97    年    3     月    14    日
                  刑事第四庭   法  官   李桂英
如不服本判決，應於判決送達後10日內，向本院提出上訴狀。
                               書記官   嚴君珮
中    華    民    國    97    年    3     月    14    日
附錄本案論罪科刑法條全文:
毒品危害防制條例第10條
施用第一級毒品者，處 6 月以上 5 年以下有期徒刑。
施用第二級毒品者，處 3 年以下有期徒刑。


司法院資訊處製作；財團法人民間司法改革基金會備份。
